【裁判字號】    99,審訴,1540
【裁判日期】    990831
【裁判案由】    毒品危害防制條例
【裁判全文】
臺灣桃園地方法院刑事判決            99年度審訴字第1540號
公  訴  人  臺灣桃園地方法院檢察署檢察官
被      告  甲○○
上列被告因違反毒品危害防制條例案件，經檢察官提起公訴（99
年度毒偵字第2503號），嗣於本院準備程序進行中，被告就被訴
事實為有罪之陳述，經本院告知簡式審判程序意旨，並聽取公訴
人及被告之意見後，本院合議庭裁定改由受命法官獨任依簡式審
判程序審理，並判決如下：
    主  文
甲○○施用第一級毒品，累犯，處有期徒刑玖月，扣案之注射針
筒壹支、分裝袋貳只、塑膠鏟管壹支均沒收。
    事  實
一、甲○○前於民國89年間因施用毒品案件，經本院以89年度毒
    聲字第2342號裁定送觀察、勒戒後，因認無繼續施用毒品傾
    向，於89年4 月27日觀察、勒戒執行完畢釋放出所，並經臺
    灣桃園地方法院檢察署檢察官以89年度毒偵字第1984號為不
    起訴處分確定；復於前揭觀察、勒戒執行完畢釋放後5 年內
    ，即於94年2 月間再因施用第一級毒品案件，經本院以95年
    度訴緝字第4 號判決判處有期徒刑7 月確定；另於92年間因
    詐欺案件，經本院以94年度訴字第405 號判決判處有期徒刑
    1 年4 月確定，並與前開有期徒刑7 月接續執行，於96年2
    月1 日縮刑假釋併付保護管束出監，原應於96年9 月27日保
    護管束期滿，惟因中華民國九十六年罪犯減刑條例於96年7
    月16日生效施行，上開二罪依同條例第2 條第2 項前段視為
    已減其宣告刑二分之一，而於96年7 月16日保護管束期滿執
    行完畢（於本案構成累犯）。詎仍不知悔改，復基於施用第
    一級毒品海洛因之犯意，於99年5 月11日晚間9 時17分許為
    警採尿時起回溯26小時內之某時，在臺灣地區某不詳地點，
    ，以針筒注射之方式施用海洛因1 次。嗣於99年5 月11日晚
    間8 時40分許，為警在桃園縣平鎮市○○路○ 段201 號前查
    獲，並扣得其所有供（但非專供）施用海洛因所用之注射針
    筒1 支、分裝袋2 只及塑膠鏟管1 支。
二、案經桃園縣政府警察局報請臺灣桃園地方法院檢察署檢察官
    偵查起訴。
    理  由
一、本案被告甲○○所犯之罪，並非法定刑為死刑、無期徒刑或
    最輕本刑3 年以上有期徒刑之罪，亦非高等法院管轄第一審
    之案件，而被告於準備程序中就被訴事實已為有罪之陳述，
    經本院告知簡式審判程序之旨，並聽取公訴人及被告之意見
    後，本院合議庭乃依刑事訴訟法第273 條之1 第1 項規定，
    裁定由受命法官獨任進行簡式審判程序，合先敘明。
二、上揭事實業據被告甲○○於本院審理中坦承不諱，而被告為
    警查獲後所採集之尿液檢體，經送請台灣檢驗科技股份有限
    公司以酵素免疫分析法初步檢驗，再佐以氣相層析質譜儀分
    析法確認檢驗結果確呈鴉片類陽性反應，此有桃園縣政府警
    察局被採尿人尿液暨毒品真實姓名與編號對照表及台灣檢驗
    科技股份有限公司濫用藥物檢驗報告各1 紙附卷可稽，足認
    被告上開任意性自白確與事實相符，應堪採信。又按毒品危
    害防制條例於92年7 月9 日修正公布，自93年1 月9 日施行
    ，而依修正後之規定，僅限於「初犯」及「5 年後再犯」2
    種情形，始應先經觀察、勒戒或強制戒治程序。倘被告於5
    年內已再犯，經依法追訴處罰，縱其第3 次（或第3 次以上
    ）再度施用毒品之時間，在初犯經觀察、勒戒或強制戒治執
    行完畢釋放5 年以後，已不合於「5 年後再犯」之規定，且
    因已於「5 年內再犯」，顯見其再犯率甚高，原實施觀察、
    勒戒或強制戒治，已無法收其實效，即應依該條例第10條規
    定處罰；又所謂5 年戒斷期間之計算，係指相鄰之前後2 次
    施用毒品時間之間隔而言，非可飛躍自初次起算其5 年期間
    （最高法院95年度第7 次、97年第5 次刑事庭會議決議、最
    高法院95年度台非字第65號判決參照）。經查，本件被告於
    前案觀察、勒戒執行完畢釋放（89年4 月27日）後5 年內，
    即於94年2 月間再因施用第一級毒品案件，經本院以95年度
    訴緝字第4 號判決判處有期徒刑7 月確定，此有臺灣高等法
    院被告前案紀錄表1 份在卷足憑，是本件被告施用第一級毒
    品犯行雖已於前案觀察、勒戒執行完畢釋放後5 年後，惟因
    其已於5 年內再犯，依上開說明，仍應追訴處罰。綜上，本
    件事證明確，被告犯行堪以認定，應依法論科。
三、核被告甲○○所為，係犯毒品危害防制條例第10條第1 項之
    施用第一級毒品罪。被告於施用第一級毒品前持有第一級毒
    品之低度行為，應為其施用之高度行為所吸收，不另論罪。
    另被告有如上開事實欄一所載之犯罪科刑及執行情形，有臺
    灣高等法院被告前案紀錄表1 份在卷可按，其於徒刑執行完
    畢後5 年內故意再犯本件有期徒刑以上之罪，為累犯，應依
    刑法第47條第1 項之規定加重其刑。爰審酌被告已有施用毒
    品前科，於本案復另行施用第一級毒品海洛因，顯見其意志
    不堅，缺乏勒戒動機，其施用毒品足以導致精神障礙、性格
    異常，甚至造成生命危險，戕害一己之身體健康，惟念其犯
    後坦承犯行、態度良好等一切情狀，量處如主文所示之刑。
    至扣案之注射針筒1 支、分裝袋2 只及塑膠鏟管1 支，均為
    被告所有供本件施用海洛因所用之物，業據被告於本院審理
    時供述明確，爰依刑法第38條第1 項第2 款併予宣告沒收。
據上論斷，應依刑事訴訟法第273 條之1 第1 項、第299 條第1
項前段，毒品危害防制條例第10條第1 項，刑法第11條前段、第
47條第1 項、第38條第1 項第2 款，判決如主文。
本案經檢察官黃怡菁到庭執行職務。
中    華    民    國    99    年     8   月    31     日
                        刑事庭  法  官  鍾雅蘭
以上正本證明與原本無異。
如不服本判決，得自收受送達之翌日起10日內向本院提出上訴狀
（應附繕本），其未敘述上訴理由者，應於上訴期間屆滿後20日
內補提理由書狀於本院，上訴於臺灣高等法院。
                                書記官  石曉芸
中    華    民    國    99    年     8   月    31     日
附錄本案論罪科刑法條：
毒品危害防制條例第10條
施用第一級毒品者，處6 月以上5 年以下有期徒刑。
施用第二級毒品者，處3 年以下有期徒刑。

司法院資訊處製作；財團法人民間司法改革基金會備份。
